臺灣臺南地方法院臺南簡易庭民事判決
110年度南簡字第527號
原      告  賴勢蒼
被      告  陳省憲


上列當事人間請求侵權行為損害賠償事件，本院於民國110年5月
11日言詞辯論終結，判決如下：
    主      文
被告應給付原告新臺幣10,000元，及自民國110年1月31日起至清
償日止，按週年利率百分之5計算之利息。
原告其餘之訴駁回。
訴訟費用新臺幣2,100元，由兩造各負擔新臺幣1,050元。
本判決原告勝訴部分得假執行。
    事實及理由
一、原告主張：被告與原告均為位於臺南市○○區○○路0段000號臺
    南綜合農產品批發市場之攤販。被告因與原告發生爭執，心
    生不滿，於民國109年7月19日13時30分許，以推車撞擊原告
    所有放置在上開市場內之營業用冰箱（下稱系爭冰箱）底部
    ，造成系爭冰箱底部凹陷，又於109年7月21日13時36分許，
    以竹掃把戳該冰箱之散熱器，造成該冰箱散熱器鰭片凹損，
    原告因而受有冰箱毀壞損失新臺幣（下同）1萬元，原告因
    此精神上惶恐不止，身心受創甚鉅，爰依侵權行為之法律關
    係提起本訴，請求被告賠償上開冰箱毀壞損失1萬元及精神
    慰撫金19萬元。並聲明：被告應給付原告20萬元，及自起訴
    狀繕本送達翌日起至清償日止，按年利率百分之5計算之利
    息。
二、被告則以：被告做錯事情願意賠償，同意冰箱毀損的金額以
    1萬元計算，願意以1萬元和解，原告請求20萬元太高了。
三、得心證之理由：
  (一)原告主張之上開事實，業據其提出益順峰二手行估價單影
      本為證（見本院卷第25頁），而被告對其有毀損原告所有
      系爭冰箱之行為並不爭執，其上開毀損行為並經臺南地檢
      署檢察官以109年度偵字第18871號聲請簡易判決處刑，經
      本院以109年度簡訴字第3708號刑事判決（下稱刑案）認
      被告犯毀損他人物品罪，共2罪，各處拘役20日，如易科
      罰金，均以1,000元折算1日。應執行拘役30日，如易科罰
      金，以1,000元折算1日等情，業據本院調取上開刑案卷宗
      查明無訛，堪信原告之主張為真實。
  (二)按因故意或過失，不法侵害他人之權利者，負損害賠償責
      任，民法第184條第1項前段定有明文。又不法毀損他人之
      物者，被害人得請求賠償其物因毀損所減少之價額；負損
      害賠償責任者，除法律另有規定或契約另有訂定外，應回
      復他方損害發生前之原狀；該項情形，債權人得請求支付
      回復原狀所必要之費用，以代回復原狀，民法第196條、
      第213條第1項及第3項分別定有明文。本件被告因上開行
      為，致系爭冰箱受損，原告因而受有財產上之損害，則被
      告依上開規定，自應對原告所受之損害，負賠償責任，並
      得請求被告支付修復系爭冰箱之必要修理費用以代回復原
      狀。原告主張系爭冰箱毀損之金額以1萬元計算，此亦為
      被告所不爭執（見本院卷第30頁），則原告請求被告賠償
      維修費用1萬元，即屬有據。
  (三)次按不法侵害他人之身體、健康、名譽、自由、信用、隱
      私、貞操，或不法侵害其他人格法益而情節重大者，被害
      人雖非財產上之損害，亦得請求賠償相當之金額。其名譽
      被侵害者，並得請求回復名譽之適當處分，民法第195條
      第1項定有明文。依上開規定之文義解釋，被害人得請求
      非財產上之損害賠償者，僅限於「身體、健康、名譽、自
      由、信用、隱私、貞操」或「其他人格法益而情節重大者
      」為限，是財產法益之損害，自無從援引上開規定請求賠
      償。原告雖因被告之上開不法侵害行為受有財產權之損害
      ，惟被告所侵害者僅為原告之財產法益，而未及上開規定
      所言之人格法益，故原告主張其受有精神上損害，進而請
      求被告賠償精神慰撫金19萬元部分，在現行法制上並無依
      據，無從准許。　　　
  (四)另按給付無確定期限者，債務人於債權人得請求給付時，
      經其催告而未為給付，自受催告時起，負遲延責任；其經
      債權人起訴而送達訴狀，或依督促程序送達支付命令，或
      為其他相類之行為，與催告有同一之效力；又遲延之債務
      以支付金錢為標的者，債權人得請求依法定利率計算之遲
      延利息；而應付利息之債務，其利率未經約定，亦無法律
      可據者，週年利率為百分之5，民法第229條第2項、第233
      條第1項及第203條分別定有明文。而原告起訴狀繕本係於
      110年1月30日送達被告（見本院調解卷第31頁之送達證書
      ），則原告併予請求自起訴狀繕本送達翌日即110年1月31
      日起至清償日止，按週年利率百分之5計算之法定遲延利
      息，亦屬有據。
四、綜上所述，原告依侵權行為之法律關係，請求被告給付1萬
    元，及自110年1月28日起至清償日止，按週年利率百分之5
    計算之利息，為有理由，應予准許。逾此範圍之請求，為無
    理由，應予駁回。
五、按各當事人一部勝訴、一部敗訴者，其訴訟費用，由法院酌
    量情形，命兩造以比例分擔；法院為終局判決時，應依職權
    為訴訟費用之裁判。民事訴訟法第79條、第87條分別定有明
    文。查本件訴訟費用為2,100元（即第一審裁判費），爰審
    酌本件事發起因、兩造勝敗比例，確定本件訴訟費用之負擔
    如主文第三項所示。
六、本件係屬民事訴訟法第427條第1項簡易訴訟事件，所為被告
    部分敗訴之判決，爰依同法第389條第1項第3款之規定，就
    原告勝訴部分依職權宣告假執行。
七、據上論結，本件原告之訴為一部有理由，一部無理由，依民
    事訴訟法第436條第2項、第79條、第87條、第389條第1項第
    3款，判決如主文。
中　　華　　民　　國　 110　　年　　 5　　月　　18　　日
                  臺南簡易庭  法　官　張玉萱
以上正本係照原本作成。
如不服本判決，應於送達後20日內，向本院提出上訴狀並表明上
訴理由，如於本判決宣示後送達前提起上訴者，應於判決送達後
20日內補提上訴理由書（須附繕本），如委任律師提起上訴者，
應一併繳納上訴審裁判費。
中　　華　　民　　國　　110 　年　　5 　　月　　18　　日
                              書記官  鄭伊汝